Lê Thị Thuỳ Trinh

Mục Tiêu Nghề Nghiệp

Trau đồi kinh nghiệm, kiến thức, kỹ năng về chuyên ngành Dược

Mong muốn nhận được ngay vị trí đầy cơ hội và thách thức đang được tuyển dụng trong tổ chức năng động và chuyên nghiệp.

Bằng kinh nghiệm có được trong quá trình học tập và đi thực tế, tôi cam kết đóng góp hết khả năng của mình để góp phần giúp công ty thành công và không ngừng phát triển.



Học Vấn

ĐẠI HỌC DUY TÂN

10/2013 - 05/2018

Chuyên ngành: Dược sĩ Đại Học

Tốt nghiệp loại Giỏi



Kinh Nghiệm Làm Việc

SHOP GIÀY ĐÔ

06/2015 - 06/2017

Nhân viên bán hàng

- Bán hàng trực tiếp tại cửa hàng.
- Tìm hiểu nhu cầu khách hàng, giới thiệu các sản phẩm có sẵn của shop đến khách hàng.
- Cùng với chủ cửa hàng cập nhật xu hướng thời trang mới nhất, cập nhật giá cạnh tranh với các shop khác trên cùng địa bàn.

NHÀ THUỐC HOÀNG HỒNG ĐỰC

08/2017 - 04/2018

Nhân viên học việc

- Tư vấn, bán thuốc cho bênh nhân.
- Nhập hàng vào kho, thực hiện sắp xếp thuốc, vật tư y tế theo đúng quy tắc
- Kiểm tra hạn sử dụng của thuốc, dự trù thuốc.
- Học hỏi cách làm việc của các Trình dược viên đến quầy.
- Kĩ năng đạt được: nắm bắt đc tâm lý khách hàng, nắm bắt nhu cầu khách hàng, kĩ năng thuyết phục, hiểu rõ các mặt hàng phân phối tại nhà thuốc, hiểu rõ chi phí tại nhà thuốc.

BỆNH VIỆN PHỤ SẢN - NHI, ĐÀ NẮNG

2018

Thực tập sinh

- Lấy và phát thuốc theo đơn thuốc của Bác sĩ.
- Lấy thuốc trên kho theo đơn dự trù của các khoa. Sắp xếp thẻ kho
- Cân đường Glucose để các anh chị làm thuốc tiêm truyền
- Kĩ năng đạt được: cẩn thận, kiên nhẫn làm các thao tác chuẩn, không để xảy ra sai sót.

CÔNG TY CỔ PHẦN DƯỢC - THIẾT BỊ Y TẾ

2018

Thực tập sinh

- Lấy thuốc trên kho theo đơn hàng.
- Kiểm tra hàng và số lượng từng mặt hàng đối với mỗi đơn hàng.
- Sắp xếp hàng mới về vào kho.
- Kĩ năng đạt được: sắp xếp hàng hoá cẩn thận, gọn gàng, đúng vị trí. Lấy thuốc theo đơn đúng thuốc, đúng số lượng.

TRUNG TÂM KIỂM NGHIỆM DƯỢC PHẨM

2018

Thực tập sinh

- Lấy thuốc trên kho theo đơn hàng.
- Kiểm tra hàng và số lượng từng mặt hàng đối với mỗi đơn hàng.
- Sắp xếp hàng mới về vào kho.



- 07/06/1995
- Nữ
- 0905 738 750
- letthuytrinh@gmail.com
- 74 Huỳnh Thúc Kháng, Hải Châu, Đà Nẵng
- i https://www.facebook.com/g emini.audi

ĐIỂM MANH

- Khả năng làm việc độc lập. trung thực, trách nhiệm, ham học hỏi.
- Tiếp thu nhanh, dễ dàng thích nghi với công việc mới.
- Nhiệt tình và hòa đồng.

KỸ NĂNG

Tin học văn phòng

Tiếng Anh

Kĩ năng giao tiếp, trình bày

- Kĩ năng đạt được: thực hiện các thao tác trong quá trinh kiểm nghiệm một cách chính xác, ít sai lệch nhất.

CÔNG TY TM & DV HUDOPHA

04-2018

Trình dược viên

- Giới thiệu các mặt hàng của công ty đến nhà thuốc, bác sĩ trên địa bàn được giao.
- Xác định và tìm kiếm thông tin khách hàng mới.
- Chăm sóc các khách hàng cũ.
- Kĩ năng đạt được: kĩ năng giao tiếp, trình bày thuyết phục giới thiệu sản phẩm, kĩ năng chăm sóc khách hàng, kĩ năng xây dựng và duy trì mối quan hệ.



Chứng Chỉ -

Chứng chỉ Tin học cơ bản, Tin học nâng cao

Chứng chỉ Ngoại ngữ: TOEIC, JLPT